臺灣屏東地方法院交通事件裁定　　　　 96年度交聲字第108號
原處分機關　交通部公路總局高雄區監理所屏東監理站
異　議　人
即受處分人　甲○○
上列異議人因違反道路交通管理處罰條例案件，對於交通部公路
總局屏東監理站於民國96年3 月28日所為之處分（屏監違字第裁
82-V00000000號），聲明異議，本院裁定如下：
    主  文
原處分撤銷，由原處分機關另為適法之處理。
    理  由
一、原處分機關以：異議人即受處分人甲○○所有之車牌號碼WC
    A-230 號輕機車，於民國95年10月25日下午2 時50分許，於
    屏東市○○路段，有「停車位置不依規定任意停車」之違規
    ，嗣經屏東縣警察局交通警察隊警員以受處分人有違反道路
    交通管理處罰條例第56條第1 項第9 款規定之行為掣發屏東
    縣警察局屏警交字第V00000000 號舉發違反道路交通管理事
    件通知單（下稱舉發通知單）予以舉發，並經受處分人於舉
    發通知單簽名表示收受。因受處分人未依規定自動繳納罰鍰
    ，亦未依規定到案聽候裁決，原處分機關爰於96年3 月28日
    ，依道路交通管理處罰條例第56條第1 項第9 款及違反道路
    交通管理事件統一裁罰基準及處理細則之規定，以屏監違字
    第裁82-V00000000號裁決書逕行裁處異議人罰鍰新臺幣（下
    同）1,200 元。
二、異議意旨略以：受處分人於上開時間將其所有之輕機車停放
    於屏東市○○路段（即屏東市中山公園旁介壽圖書館前）停
    車格內，未料竟遭拖吊。經詢問館方人員後方得知因適逢圖
    書館準備整修之際，禁止周遭停放車輛，故遭拖吊。惟受處
    分人往常每日空閒之餘必前往該圖書館，仍無法得知前揭規
    定，而該圖書館未告知民眾整修之事，亦未公告停車方式，
    顯有疏失，故原處分機關於95年3 月28日以屏監違字第裁
    82-V 00000000 號裁決書所為之裁決處分應予撤銷等語。
三、按禁止臨時停車線為紅色實線，用以指示禁止臨時停車路段
    ；又按汽車停車時，禁止臨時停車處所不得停車，道路交通
    標誌標線號誌設置規則第169 條第1 項、第2 項及道路交通
    安全規則第112 條第1 項第1 款分別定有明文。而汽車駕駛
    人停車時，有在禁止臨時停車處所停車者，處新臺幣（下同
    ）600 元以上1,200 元以下罰鍰，道路交通管理處罰條例第
    56條第1 項第1 款復定有明文。經查：
  (一)受處分人所有之車牌號碼WCA-230 號輕機車，於95年10月25
    日下午2 時50分許，於屏東市○○路段，遭警掣發其有「停
    車位置不依規定任意停車」之違規行為一節，有舉發通知單
    影本及原處分機關開立之屏監違字第裁82-V00000000號裁決
    書各1 紙附卷可稽，堪認屬實。
  (二)又本院依職權函請屏東縣警察局查明舉發地點以往是否劃有
    合法停車格以供機車停放，該局以96年7 月10日屏警交字第
    0960031452號函覆稱：「屏東市○○路段（仁愛路至中華路
    ）二側原有劃設汽車停車格位並未有劃設機車停車格位，於
    95 年3月份為配合屏東市中山公園改建，將該路段中山公園
    前方路側原有汽車停車格位全部廢除並劃設禁止臨時停車標
    線，該路段中山公園對面（富光旅社前）路側則新增劃設機
    車停車格位」；又就公園路介壽圖書館前路側是否因圖書館
    整修而禁止停放機車一節，屏東縣政府以96年7 月13日屏府
    文圖字第0960136237號函覆稱：「一、自95年3 月起，公園
    路整治為中山公園周邊道路整治之一環，非因介壽圖書館整
    修而禁止民眾停放車輛；二、為避免民眾違規受罰，本府文
    化局介壽圖書館自95年3 月起即口頭並張貼告示告知民眾，
    且於95年3 月15日函請本府警察局將該路段劃紅線並設置禁
    止停車標誌迄今。……」等情，有屏東縣警察局及屏東縣政
    府上開函覆各1 紙及屏東縣政府回函所附文件及照片3 幀附
    卷可稽，佐以所附公園路現況照片觀之，其路邊地面確有劃
    設紅線，延伸整條街道，又其顏色及紅漆雖因時間及路旁曾
    重新鋪設柏油，而略有脫落及遭遮蔽之處，惟仍清晰可見，
    而不致誤導駕駛人混淆紅線標線之位置及效力之情形，從而
    ，該公園路段以往雖設有汽車停車格惟並未劃設機車停車格
    ，且自95年3 月份起因中山公園周邊道路整治，該路段已劃
    設禁止臨時停車標線，而不得停車，已堪認定。是受處分人
    辯稱：該處禁止停車並未告知民眾亦未公告停車方式，尚乏
    所據，自難採信。綜上，受處分人於上開時、地確有「在禁
    止臨時停車處所停車」之違規行為，應堪認定。
四、綜上所述，本件受處分人確有於上開時、地，在禁止臨時停
    車處所停車之違規行為，又受處分人停車處所既有劃設禁止
    臨時停車線，依法本即不得停車，而非因其停車時間、位置
    、方式或車種未依公路主管機關或警察機關之規定，是核其
    所為，應依道路交通管理處罰條例第56條第1 項第1 款之規
    定論處，本件原處分機關屏監違字第裁82-V00000000號裁決
    書，依道路交通管理處罰條例第56條第1 項第9 款及依違反
    道路交通管理事件統一裁罰基準表規定，裁處罰鍰1,200 元
    ，即有適用法律錯誤之違法，是本件受處分人之異議雖無理
    由，惟原處分既有上開違誤之處，即屬無法維持而應由本院
    予以撤銷，由原處分機關另為適法之處理。
五、據上論結，應依道路交通案件處理辦法第20條前段，裁定如
    主文。
中　　華　　民　　國　　96　　年　　9 　　月　　19　　日
                    交通法庭    法  官  林雅莉
以上正本證明與原本無異。
如不服本裁定應於收受送達後五日內向本院提出抗告書狀敘述抗
告之理由抗告於台灣高等法院高雄分院。
中　　華　　民　　國　　96　　年　　9 　　月　　19　　日
                                書記官  黃佳惠
